【裁判字號】    99,交上訴,2235
【裁判日期】    991123
【裁判案由】    肇事逃逸罪
【裁判全文】
臺灣高等法院臺中分院刑事判決      99年度交上訴字第2235號
上  訴  人
即  被  告  張鎔顯
上列上訴人因肇事逃逸罪案件，不服臺灣臺中地方法院99年度交
訴字第275號中華民國99年10月19日第一審判決（起訴案號：臺
灣臺中地方法院檢察署99年度偵字第15687號），提起上訴，本
院判決如下：
    主  文
上訴駁回。
    理  由
一、按不服地方法院之第一審判決而上訴者，須提出上訴書狀，
    並應敘述具體理由，此為上訴必備之程式；其所提出之書狀
    未敘述上訴理由，或僅曾以言詞陳述上訴理由者，均應於上
    訴期間屆滿後二十日內補提理由書於第一審法院；第一審法
    院經形式審查，認逾期未補提上訴理由者，應定期間命補正
    ，逾期未補正者，為上訴不合法律上之程式，應以裁定駁回
    ；倘已提出上訴理由，但所提非屬具體理由者，則由第二審
    法院以上訴不合法律上之程式，判決駁回；以上於刑事訴訟
    法第三百五十條、第三百六十一條、第三百六十二條、第三
    百六十七條定有明文。而所謂「具體理由」，必係依據卷內
    既有訴訟資料或提出新事證，指摘或表明第一審判決有何採
    證認事、用法或量刑等足以影響判決本旨之不當或違法，而
    構成應予撤銷之理由，始克當之；倘僅泛言原判決認定事實
    錯誤、違背法令、量刑失之過重或輕縱，而未依上揭意旨指
    出具體事由，或形式上雖已指出具體事由，然該事由縱使屬
    實，亦不足以認為原判決有何不當或違法者，皆難謂係具體
    理由（最高法院九十七年台上字第八九二號刑事判決意旨參
    照）。
二、被告張鎔顯之上訴意旨略以：被告於案發當日雖有不慎撞及
    被害人李國興及其子致其受傷之事實，惟因當時係夜間，視
    線不佳，且被告不確定有發生碰撞之事，才未停車查看，因
    此，不知道有人受傷的事實，被告並沒有肇事逃逸的意思。
    再者，被告事後相當自責，如果被告入監執行的話，將造成
    家中父親生活困難，因為家中父親年邁體弱，又無收入，生
    活負擔均由被告負責，因此請求給予緩刑或易科罰金的機會
    等語。惟原審係依被告在警詢、偵查及原審之自白，並有證
    人李國興於警詢、偵查、原審審理中之指述，及肇事現場圖
    、道路交通事故現場圖、道路交通事故調查報告表(一)(二)、A2
    類道路交通事故紀錄通報單、臺中縣警察局道路交通事故初
    步分析研判表、駕駛執照查詢資料各1份、童綜合醫療社團
    法人童綜合醫院一般診斷書2份、車損及現場照片12張等證
    據，認定被告確有肇事逃逸犯行，而判處有期徒刑七月（累
    犯），並無不當之處。本案被告之上訴意旨並未依據卷內既
    有訴訟資料或提出新事證，指摘或表明第一審判決有何採證
    認事、用法或量刑等足以影響判決本旨之不當或違法，仍以
    上開情詞指摘原判決對其科刑不當而提起上訴，依其所提出
    之上訴理由尚不足以認為原判決有何不當或違法，顯非屬具
    體理由，核之上揭說明，應認其上訴違背法律上之程式，應
    予以駁回，並不經言詞辯論為之。
三、爰依刑事訴訟法第三百六十七條前段、第三百七十二條判決
    如主文。
中    華    民    國    99    年    11    月    23    日
            刑事第七庭   審判長法  官 林 榮 龍
                               法  官 李 秋 娟
                               法  官 黃 仁 松
以上正本證明與原本無異。
如不服本判決應於收受送達後十日內向本院提出上訴書狀，其未
敘述上訴理由者，並得於提起上訴後十日內向本院補提理由書（
均須按他造當事人之人數附繕本）「切勿逕送上級法院」。
                               書記官 鄧 智 惠
中    華    民    國    99    年    11    月    23    日

司法院資訊處製作；財團法人民間司法改革基金會備份。
